臺灣基隆地方法院刑事判決　
111年度易字第142號
公  訴  人  臺灣基隆地方檢察署檢察官
被      告  高文祥


                    （現於法務部○○○○○○○○附設勒戒處所勒戒中）
上列被告因竊盜案件，經檢察官提起公訴（111年度偵字第1000
號），本院判決如下：
    主    文
高文祥犯侵入住宅竊盜罪，累犯，處有期徒刑拾月。
未扣案之犯罪所得現金新臺幣伍仟元、舊版錢幣新臺幣貳仟元、
舊版紙鈔新臺幣伍仟元、金戒指貳枚、玉墜伍個均沒收，於全部
或一部不能沒收或不宜執行沒收時，追徵其價額。
    犯罪事實
一、高文祥意圖為自己不法之所有，基於竊盜之犯意，於民國11
    0年10月31日1、2時許，自未上鎖之後門，侵入吳秀桃位於
    新北市○○區○○路000巷0號之1住處，徒手竊取吳秀桃所有之
    現金新臺幣（下同）5000元、舊版錢幣(面額1元、5元、10
    元、50元)共2000元、舊版紙鈔(面額10元、50元、100元、2
    000元)共5000元、金戒指2枚(7錢、5錢各1枚，總價值約750
    0元）、玉墜5個（總價值約2000元）及手錶2支(金色、銀色
    各1支），得手後離去。嗣吳秀桃發現遭竊後報警處理，經
    警到場採證，並於111年1月7日14時許，持本院法官核發之
    搜索票，至高文祥位於新北市○○區○○路000巷00號之住處執
    行搜索，扣得吳秀桃所有之前揭手錶2支，發還吳秀桃，而
    查獲上情。
二、案經吳秀桃訴由新北市政府警察局瑞芳分局報告臺灣基隆地
    方檢察署檢察官偵查起訴。
    理    由
一、證據能力
    本判決以下所引用之證據，公訴人及被告高文祥於本案言詞
    辯論終結前，均未爭執其證據能力，本院審酌該等證據作成
    或取得之狀況，並無非法或不當取證之情事，且無顯不可信
    之情況，復經本院於審判期日就上開證據依法進行調查、辯
    論，自均具有證據能力。
二、上揭犯罪事實，業據被告於準備程序及審理時坦承不諱，並
    據證人即告訴人吳秀桃於警詢、偵訊及審理時證述屬實，且
    據證人吳國誠於警詢證述無訛，此外復有現場及附近監視器
    攝得畫面翻拍照片、現場及蒐證照片、贓物認領保管單、新
    北市政府警察局瑞芳分局現場勘察報告、內政部警政署刑事
    警察局110年12月24日刑紋字第1108033020號鑑定書附卷可
    稽（偵查卷第39、61至73、113至150頁），足認被告之自白
    與事實相符，堪以採信。本案事證明確，被告犯行洵堪認定
    ，應依法論科。
三、論罪科刑
  ㈠核被告所為，係犯刑法第321條第1項第1款之侵入住宅竊盜罪
    。
  ㈡被告前因施用第二級毒品案件，經本院分別以109年度基簡
    字第488號判決分別判處有期徒刑3月、3月、5月，應執行有
    期徒刑7月確定，109年度基簡字第709號判決判處有期徒刑
    3月確定；前開2案所處之罪刑，嗣經本院以109年度聲字
    第752號裁定合併定應執行有期徒刑8月確定，於109年10月1
    9日易科罰金執行完畢等情，有臺灣高等法院被告前案紀錄
    表在卷可查，其於受徒刑之執行完畢後，5年以內故意再犯
    本件有期徒刑以上之罪，為累犯，而本案依被告犯罪情節，
    並無應量處最低法定刑，卻無法適用刑法第59條減輕規定，
    致其所受刑罰超過其所應負擔罪責之情形，參諸司法院釋字
    第775號解釋之意旨，仍應依刑法第47條第1項之規定加重其
    刑（最高法院108年度台上字第338號判決參照）。
　㈢爰審酌被告前有竊盜前科，有臺灣高等法院被告前案紀錄表
    存卷可考，竟猶不思惕勵，復為圖己利而竊取他人財物，顯
    然欠缺尊重他人財產權之觀念，應予非難；惟念其犯後終能
    坦承犯行，兼衡其竊得財物之價值，及其犯罪之動機、目的
    、手段，暨其自述教育程度國中畢業、家境勉持、離婚、無
    子女（本院卷第57頁）等一切情狀，量處如主文所示之刑，
    以資懲儆。
四、沒收
　㈠被告竊得之現金5000元、舊版錢幣2000元、舊版紙鈔5000元
    、金戒指2枚、玉墜5個，為其本案犯罪所得，應依刑法第38
    條之1第1項前段之規定宣告沒收，且依同條第3項之規定，
    諭知於全部或一部不能沒收或不宜執行沒收時，追徵其價額
    。
　㈡被告竊得之手錶2支(金色、銀色各1支），已實際合法發還告
    訴人，依刑法第38條之1第5項規定，不予宣告沒收或追徵。
據上論斷，應依刑事訴訟法第284條之1、第299條第1項前段，判
決如主文。
本案經檢察官何治蕙提起公訴，檢察官林姿妤到庭執行職務。
中　　華　　民　　國　　111 　年　　4 　　月　　26　　日
                  刑事第六庭    法　官　曾淑婷
以上正本證明與原本無異。         
如不服本判決應於收受送達後20日內向本院提出上訴書狀，並應
敘述具體理由；其未敘述上訴理由者，應於上訴期間屆滿後20日
內向本院補提理由書（均須按他造當事人之人數附繕本）「切勿
逕送上級法院」。　　　　　　　　　
中　　華　　民　　國　　111 　年　　4 　　月　　26　　日
                                書記官  陳胤竹
附錄法條：
中華民國刑法第321條
犯前條第1項、第2項之罪而有下列情形之一者，處6月以上5年以
下有期徒刑，得併科50萬元以下罰金：
一、侵入住宅或有人居住之建築物、船艦或隱匿其內而犯之。
二、毀越門窗、牆垣或其他安全設備而犯之。
三、攜帶兇器而犯之。
四、結夥三人以上而犯之。
五、乘火災、水災或其他災害之際而犯之。
六、在車站、港埠、航空站或其他供水、陸、空公眾運輸之舟、
    車、航空機內而犯之。
前項之未遂犯罰之。